【裁判字號】    99,訴,139
【裁判日期】    990624
【裁判案由】    違反槍砲彈藥刀械管制條例
【裁判全文】
臺灣臺南地方法院刑事判決               99年度訴字第139號
公  訴  人  臺灣臺南地方法院檢察署檢察官
被      告  乙○○
指定辯護人  本院公設辯護人  甲○○
上列被告因違反槍砲彈藥刀械管制條例案件，經檢察官提起公訴
（98年度營偵字第1523號），本院判決如下：
    主  文
乙○○犯非法寄藏可發射子彈具殺傷力之槍枝罪，累犯，處有期
徒刑參年貳月，併科罰金新臺幣伍萬元，罰金如易服勞役，以新
臺幣壹仟元折算壹日。扣案仿美國SMITH&WESSON廠轉輪手槍製造
手槍壹枝（槍枝管制編號為：0000000000）及子彈陸顆，均沒收
。
    事  實
一、乙○○前因妨害家庭罪，經本院判處有期徒刑六月，於民國
    七十一年二月九日執行完畢，仍不知謹言慎行，明知非經中
    央主管機關許可，不得無故持有、寄藏具有殺傷力可發射金
    屬或子彈之手槍及制式子彈，竟基於寄藏非制式手槍及制式
    子彈子彈之犯意，於七十四年間某日，在乙○○位於臺南市
    ○○路○段老家，受友人「林炳宏」之託，代為保管仿美國
    SM ITH&WESSON廠轉輪手槍製造手槍一支（槍枝管制編號：0
    000000000號）及制式子彈十顆，並自收受時起藏放在上開
    老家。迄至九十八年八月五日左右，又將上開槍彈移置臺南
    市○○區○○路一段一六二巷十一弄十九號旁樹下藏放。嗣
    員警獲報，始於九十八年九月五日上午十一時十分許在上址
    搜索查獲，並扣得前述手槍一支、子彈十顆（送鑑時已試射
    四顆）。
二、案經臺南縣警察局學甲分局報告臺灣臺南地方法院檢察署檢
    察官偵查起訴。
    理  由
一、訊據被告乙○○對於上揭犯罪事實，皆已坦承不諱，並有扣
    案手槍一支及子彈十顆可資為證。又上開扣案手槍及子彈，
    經送請鑑定，認：送鑑槍枝（槍枝管制編號：0000000000號
    ），係口徑０．三五七吋仿造轉輪手槍，仿美國SMITH&WESS
    ON廠轉輪手槍製造，槍管內具六條右旋來復線，擊發功能正
    常，可供擊發同口徑制式子彈使用，具殺傷力；送鑑子彈十
    顆，其中六顆，均係口徑０．三八吋制式子彈，採樣二顆試
    射，可擊發，均具殺傷力；另二顆，均係口徑０．三八吋制
    式子彈，彈底均具撞擊痕跡，採樣一顆試射，可擊發，具殺
    傷力；另二顆，均係口徑０．三五七吋制式子彈，彈底均具
    撞擊痕跡，採樣一顆試射，可擊發，均具殺傷力等情，有卷
    附內政部警政署刑事警察局98年10月19日刑鑑字第09801295
    41號鑑驗通知書可資為憑（見偵一卷第十六、十七頁），足
    認被告自白與事實相符。本案事證明確，被告犯行洵堪認定
    。
二、核被告所為，係犯槍砲彈藥刀械管制條例第八條第四項未經
    許可寄藏可發射子彈具有殺傷力改造手槍罪及同法第十二條
    第四項未經許可寄藏具有殺傷力子彈罪。被告以一寄藏行為
    ，同時觸犯上開二罪名，為想像競合犯，應依刑法第五十五
    條規定，從一重之槍砲彈藥刀械管制條例第八條第四項論斷
    。被告前因妨害家庭罪，經本院判處有期徒刑六月，於七十
    一年二月九日執行完畢，有卷附被告前案紀錄表可按，其受
    有期徒刑之執行完畢，五年內故意再犯有期徒刑以上之罪，
    為累犯，依法加重其刑。爰審酌被告受託寄藏而持有手槍及
    子彈時間長達二十餘年，且所持有之槍枝雖非美國SMITH&WE
    SSON原廠所製造，然亦屬菲律賓等槍枝管制較為鬆散之國家
    小型工廠所仿造，此類槍枝與購買道具槍或玩具槍之後再加
    以改造者不同，係由工廠製造出來即可直接裝入制式子彈使
    用，無需經過加工或改造，上情有臺灣臺南地方法院檢察署
    公務電話紀錄單附卷可參（見偵一卷第二十頁），顯見被告
    所持有之槍枝對社會造成之危害程度高於一般改造手槍，及
    被告犯後尚知坦認犯行，態度良好等一切情狀，量處如主文
    所示之刑，並就罰金刑部分諭知易服勞役之折算標準。扣案
    仿美國SMITH&WESSON廠轉輪手槍製造手槍一枝（槍枝管制編
    號為：0000000000）及子彈六顆，均應依刑法第三十八條第
    一項第一款宣告沒收，其餘子彈四顆，因送驗時經試射完畢
    ，均已不具殺傷力，爰不為沒收之諭知，附此敘明。
據上論斷，應依刑事訴訟法第二百九十九條第一項前段，槍砲彈
藥刀械管制條例第八條第四項、第十二條第四項，刑法第十一條
前段、第四十七條第一項、第五十五條、第四十二條第三項、第
三十八條第一項第一款，判決如主文。
本案經檢察官丙○○到庭執行職務
中    華    民    國    99    年    6     月    24    日
          刑事第五庭    審判長法  官  張瑛宗
                              法  官  鍾邦久
                              法  官  包梅真
以上正本證明與原本無異。
如不服本判決應於收受本判決後10日內向本院提出上訴書狀，並
應敘述具體理由。其未敘述上訴理由者，應於上訴期間屆滿後20
日內向本院補提理由書狀（均須按他造當事人之人數附繕本）「
切勿逕送上級法院」。
                              書記官  李淑秋
中    華    民    國    99    年    6     月    24    日
附錄本案論罪科刑法條全文
槍砲彈藥刀械管制條例第8條：
未經許可，製造、販賣或運輸鋼筆槍、瓦斯槍、麻醉槍、獵槍、
空氣槍或第4條第1項第1款所定其他可發射金屬或子彈具有殺傷
力之各式槍砲者，處無期徒刑或5年以上有期徒刑，併科新臺幣1
千萬元以下罰金。
未經許可，轉讓、出租或出借前項所列槍枝者，處5年以上有期
徒刑，併科新臺幣1千萬元以下罰金。
意圖供自己或他人犯罪之用，而犯前二項之罪者，處無期徒刑或
7年以上有期徒刑，併科新臺幣1千萬元以下罰金。
未經許可，持有、寄藏或意圖販賣而陳列第1項所列槍枝者，處3
年以上10年以下有期徒刑，併科新臺幣700萬元以下罰金。
第 1 項至第 3 項之未遂犯罰之。
槍砲彈藥刀械管制條例第12條：
未經許可，製造、販賣或運輸子彈者，處1年以上7年以下有期徒
刑，併科新台幣500萬元以下罰金。
未經許可，轉讓、出租或出借子彈者，處6月以上5年以下有期徒
刑，併科新台幣300萬元以下罰金。
意圖供自己或他人犯罪之用，而犯前二項之罪者，處3年以上10
年以下有期徒刑，併科新台幣700萬元以下罰金。
未經許可，持有、寄藏或意圖販賣而陳列子彈者，處5年以下有
期徒刑，併科新台幣300萬元以下罰金。
第 1 項至第 3 項之未遂犯罰之。

司法院資訊處製作；財團法人民間司法改革基金會備份。
